臺灣基隆地方法院刑事判決　　　　　　　　　　　　　九十一年度易字第二一三號
　　公　訴　人　臺灣基隆地方法院檢察署檢察官
　　被　　　告　戊○○
　　　　　　　　丁○○
右列被告因竊盜案件，經檢察官提起公訴（九十一年度偵字第一六九０、一九一九、
一九七七號），本院判決如左：
    主      文
戊○○共同連續竊盜，累犯，處有期徒刑陸月，如易科罰金，以參佰元折算壹日，扣
案之機車鑰匙壹支，沒收之；又收受贓物，累犯，處有期徒刑參月，如易科罰金，以
參佰元折算壹日。應執行有期徒刑捌月，如易科罰金，以參佰元折算壹日，扣案之機
車鑰匙壹支，沒收之。
丁○○共同連續竊盜，處有期徒刑陸月，如易科罰金，以參佰元折算壹日。
    事      實
一、戊○○前曾於民國八十八年間，因妨害公務案件，經本院於八十八年十一月二十
    六日，以八十八年度易字第五０五號判處有期徒刑四月確定，八十九年四月五日
    入監執行，八十九年八月四日執行完畢。
二、戊○○仍不知悔改，意圖為自己不法所有之概括犯意，或獨自，或與丁○○基於
    犯意之聯絡，分別於下列時、地，連續為竊盜犯行；丁○○亦基於意圖為自己不
    法所有之概括犯意，或獨自，或與戊○○基於犯意之聯絡，分別於下列時、地，
    連續為竊盜犯行，嗣分別為警循線查獲，並扣得戊○○所有、作案用之機車鑰匙
    乙支：
  (一)丁○○於九十一年四月二十三日上午六時許，在基隆市○○路一二四號甲○○所
    營販售鍋貼之攤位，趁甲○○暫時離開攤位拿取鍋貼餡料、無人看顧攤位之機會
    ，徒手竊取甲○○置放於攤位架上之黑色皮包乙只（內有身分證、汽車駕駛執照
    、機車駕駛執照、機車行照、健保卡、匯豐銀行信用卡、蔡麗青（甲○○之夫）
    購買證各乙枚、行動電話乙支及現金新臺幣（下同）九千元許），得手後，旋即
    離開現場，所得現金均經花用一空，且除蔡麗青購買證乙枚及前揭皮包乙只之外
    ，其餘證件業經棄置於不詳地點。
  (二)戊○○於九十一年四月二十六日夜間某時許，騎乘機車搭載丁○○行經基隆市○○路一三四號前，見停放於該處之機車前方之小型置物格內放置有乙○○之皮包
    乙只，旋推由丁○○徒手竊取前揭乙○○之皮包乙只（內有健保卡、彰化銀行提
    款卡、身分證及乙○○之學生ＩＣ卡各乙枚），得手後，二人相偕離開現場，前
    揭證件除健保卡以外，並經棄置於不詳處所。
  (三)戊○○於九十一年五月二十二日上午十一時許，在基隆市○○路基隆醫院附近之
    停車場內，以自己所有之鑰匙乙支，竊取丙○○所有車號ＱＷＮ─０七０號之輕
    型機車乙輛，得手後，以之供己代步使用。
三、慶嘉慶明知丁○○持有二之(一)部分之蔡麗青購買證乙枚及甲○○黑色皮包乙只，
    均係丁○○於前揭時、地竊得之贓物，仍於九十一年四月二十三日夜間某時許，
    收受持有前揭丁○○交付之物。
四、案經臺灣基隆地方法院檢察署檢察官自動檢舉暨基隆市警察局第二分局報請臺灣
    基隆地方法院檢察署檢察官偵查起訴。
    理      由
一、訊之被告戊○○於本院審理時，固坦承前揭竊盜犯行不諱，惟矢口否認有何收受
    贓物之犯行，辯稱：因伊胞妹即被告丁○○聲稱前揭證件係拾獲所得，伊為避免
    日後招惹麻煩，始主動向被告丁○○表示願代被告丁○○將證件丟棄而自被告丁○○處收受前揭證件云云。被告丁○○則矢口否認有何竊盜犯行，並迭於本院調
    查、審理時，辯稱：右揭事實一之(一)、(二)部分之物品，皆為伊隨手拾得云云。經
    查：
  (一)右揭事實二之(一)部分，業據被告丁○○於員警初詢時坦承在卷，且有贓物認領保
    管收據正本乙紙在卷可佐；而被害人甲○○於發現皮包被竊前，被告曾至上開地
    點向被害人甲○○購買鍋貼，詎被害人甲○○因鍋貼餡料不足而暫時離開攤位拿
    取餡料再行返回現場後，被告丁○○業已不知所蹤；再者，自被害人甲○○離開
    攤位至其返回現場，其間亦僅間隔區區數分鐘爾等情節，均據被害人甲○○指陳
    在卷，且為被告所不否認，則被告丁○○何以於未向被害人甲○○拿取鍋貼前旋
    不知所蹤？又除被告丁○○之外，又有何人能於如此短促之時間間隔內，趁被害
    人甲○○不覺，而擅自拿取被害人甲○○財物？由此情節以觀，堪認被告丁○○
    於警詢時之自白與事實相符，堪以採信，至其於偵查中及本院調查、審理時所為
    辯解，無非事後卸責之詞，委無足採。
  (二)右揭事實二之(二)部分，業據被告戊○○於本院審理時坦承不諱，核與被害人乙○○指述之情節相符，且有贓物認領保管收據正本乙紙在卷可佐。被告丁○○雖辯
    稱：伊與其胞兄即被告戊○○僅係隨手將置放於他人機車置物格內之皮包撿拾取
    走，其行為尚非竊盜云云，然上開皮包係置放於他人機車之置物格內乙節，為被
    告丁○○所明知，被告丁○○復為一具有辨別事理能力之成年女子，有其年籍在
    卷可參，則被告丁○○就置放於他人機車置物格內之皮包要屬他人所有乙情，自
    當有所認識，始符常情，竟仍於未得同意之情形下，擅取置放於他人機車內之他
    人財物，其所做所為又豈為單純撿拾物品之情節可比？是其所辯，自無可採，其
    行為當屬刑法所規範之竊盜無訛。
  (三)右揭事實二之(三)部分，業據被告戊○○於本院調查、審理時坦承在卷，核與被害
    人丙○○指述之情節相符，且有贓物認領保管收據正本乙紙在卷及機車鑰匙乙支
    扣案可佐，堪認被告自白與事實相符，堪以採信。
  (四)訊之被告戊○○雖迭於本院調查、審理時否認有何右揭事實三之收受贓物犯行，
    並以前情置辯，然不論被告丁○○係告知被告戊○○上開購買證及健保卡皆為其
    竊盜所得，或告知被告戊○○上開證件係伊拾獲所得，被告戊○○既明知上開證
    件均係被告丁○○以非法手段所取得，其就上開證件均係被告丁○○財產上犯罪
    之所得乙節，即應有所認識，竟仍任意收受被告丁○○交付之上開證件，則自不
    容其事後託詞其目的在為被告丁○○丟棄善後云云，以解免其應負之刑事責任。
  (五)綜上所述，本件事證明確，被告戊○○竊盜、收受贓物之犯行；被告丁○○竊盜
    之犯行，均堪認定。
二、核被告戊○○所為，係犯刑法第三百二十條第一項（起訴書誤繕為刑法第三百二
    十一條第一項）之竊盜罪、第三百四十九條第一項之收受贓物罪；被告丁○○所
    為，係犯刑法第三百二十條第一項（起訴書誤繕為刑法第三百二十一條第一項）
    之竊盜罪。被告二人就右揭事實二之(二)部分，有犯意之聯絡及行為之分擔，皆為
    共同正犯。被告戊○○、丁○○之前後二次竊盜犯行間，時間緊接，所犯係構成
    要件相同之罪名，顯係基於概括犯意反覆為之，應依連續犯之規定論以一罪，並
    依法加重其刑。被告戊○○所犯竊盜、收受贓物二罪間，犯意各別，行為互殊，
    應予分論併罰。末查，被告戊○○曾有如事實欄所述刑之宣告及執行情形，有臺
    灣高等法院檢察署刑案紀錄簡覆表及臺灣高等法院被告全國前案紀錄表各乙件附
    卷可按，其於有期徒刑執行完畢後，五年內再犯有期徒刑以上之罪，為累犯，應
    依法遞予加重其刑。爰審酌被告二人時值青年，竟不思以正當手段獲取金錢，妄
    想以竊盜之方式不勞而獲，被告丁○○於犯後仍不思反省己行，觀念極度偏差，
    而待矯正，被告戊○○就其竊盜犯行部分已表悟悔，是被告戊○○之竊盜犯行與
    被告丁○○之竊盜犯行，本無為相同程度矯治之必要，惟被告戊○○係屬累犯，
    應依法加重其刑，且其收受贓物之行為，亦造成被害人財產回復之困難等一切情
    狀，分別量處如主文第一項、第二項所示之刑，以示懲儆併諭知易科罰金之折算
    標準。至扣案之機車鑰匙乙支（九十一年度證字第六八二號），為被告戊○○所
    有供犯罪所用之物，業據被告戊○○自承在卷，爰依刑法第三十八條第一項第二
    款之規定，併予宣告沒收；至另扣案之機車鑰匙乙支（九十一年度證字第五五五
    號），查非被告所有，與本案亦查無關聯，是自不在本院所得宣告沒收之範圍，
    併此指明。
據上論斷，應依刑事訴訟法第二百九十九條第一項，刑法第二十八條、第五十六條、
第三百二十條第一項、第三百四十九條第一項、第五十一條第五款、第四十一條第一
項前段、第三十八條第一項第二款，罰金罰鍰提高標準條例第一條前段、第二條，判
決如主文。
本案經檢察官李辛茹到庭執行職務。
中      華      民      國      九十一      年      八      月   三十   日
                                臺灣基隆地方法院刑事第三庭
                                    審判長法  官  陳 志 祥
                                          法  官  何 怡 
                                          法  官  王 慧 惠
右正本證明與原本無異。
對於本件判決如有不服，應於收受送達後十日內，向本院提出上訴書狀，上訴於臺灣
高等法院，並按他造當事人之人數附具繕本。
                                          書記官  陳 俊 德
中      華      民      國      九十一      年      九      月    三    日
附錄論罪法條
刑法第三百二十條第一項：
意圖為自己或第三人不法之所有，而竊取他人之動產者，為竊盜罪，處五年以下有期
徒刑、拘役或五百元以下罰金。
刑法第三百四十九條第一項：
收受贓物者，處三年以下有期徒刑、拘役或五百元以下罰金。
